臺灣新北地方法院刑事裁定
                                     111年度聲字第1563號
聲  請  人  臺灣新北地方檢察署檢察官
受  刑  人  楊智博  

                      住桃園市○鎮區00鄰○○路0段00巷0弄 00號0樓

上列聲請人因對受刑人數罪併罰有二裁判以上，聲請定其應執行
之刑（111 年度執聲字第1091號），本院裁定如下：
    主  文
甲○○犯如附表所示各罪所處之刑，應執行有期徒刑柒月，如易
科罰金，以新臺幣壹仟元折算壹日。
    理  由
一、聲請意旨略以：受刑人甲○○因犯毒品危害防制條例等案件，
    先後經判決確定如附表所示，應依刑法第53條、第51條第5
    款規定，定其應執行之刑，爰依刑事訴訟法第477條第1 項
    規定聲請裁定等語。
二、按為保障受刑人之程序利益，除顯無必要或有急迫情形外，
    法院於裁定前，允宜予受刑人言詞、書面或其他適當方式，
    對本件定應執行刑案件陳述意見（最高法院刑事大法庭110
    年度台抗大字第489 號裁定意旨參照）。查，本院業於111
    年6月13日函請受刑人於文到3日內針對本案表示意見，該函
    文於同年月16日送達受刑人之監所，受刑人迄今均未具狀表
    示無意見等節，有本院函文、送達證書及本院刑事庭定應執
    行刑案件陳述意見查詢表、收文、收狀資料查詢清單附卷可
    參，是依最高法院刑事大法庭110 年度台抗大字第489 號裁
    定意旨，本院已予受刑人表示意見之機會，先予敘明。
三、按數罪併罰，有二裁判以上者，依第51條之規定，定其應執
    行之刑；裁判確定前犯數罪者，併合處罰之；數罪併罰，分
    別宣告其罪之刑，依下列各款定其應執行者：五、宣告多數
    有期徒刑者，於各刑中之最長期以上，各刑合併之刑期以下
    ，定其刑期。但不得逾30年，刑法第53條、第50條第1 項、
    第51條第5 款分別定有明文。次按，刑事訴訟法第370 條第
    2項、第3 項，已針對第二審上訴案件之定應執行之刑，明
    定有不利益變更禁止原則之適用。而分屬不同案件之數罪併
    罰有應更定執行刑之情形，倘數罪之刑，曾經定其執行刑，
    再與其他裁判宣告之刑定其執行刑時，在法理上亦應同受此
    原則之拘束。是以另定之執行刑，其裁量所定之刑期，不得
    較重於前定之執行刑加計後裁判宣告之刑之總和，上揭法律
    明文之定刑限制，即法理上所稱之外部性界限。又法院於裁
    量另定應執行之刑時，祇須在不逸脫上開範圍內為衡酌，而
    無全然喪失權衡意義或其裁量行使顯然有違比例原則之裁量
    權濫用之例外情形，並不悖於定應執行刑之恤刑目的者，即
    無違裁量權之內部性界限（最高法院108 年度台抗字第1250
    號、第1336號刑事裁定意旨參照）。
四、再按執行刑之酌定，應視行為人所犯數罪之犯罪類型而定，
    倘行為人所犯數罪屬相同之犯罪類型者（如複數竊盜、施用
    或販賣毒品等），於併合處罰時，其責任非難重複之程度較
    高，自應酌定較低之應執行刑；然行為人所犯數罪雖屬相同
    之犯罪類型，但所侵犯者為具有不可替代性、不可回復性之
    個人法益（如殺人、妨害性自主），於併合處罰時，其責任
    非難重複之程度則較低，而可酌定較高之應執行刑；另行為
    人所犯數罪非惟犯罪類型相同，且其行為態樣、手段、動機
    均相似者，於併合處罰時其責任非難重複之程度更高，更應
    酌定較低之應執行刑；反之，行為人所犯數罪各屬不同之犯
    罪類型者，於併合處罰時其責任非難重複之程度最低，當可
    酌定較高之應執行刑。
五、經查：
  ㈠受刑人甲○○犯如附表所示之罪，經判處如附表所示之刑，
　　且各罪均為附表編號1所示裁判確定前（即110年12月1日）
　　所犯，有臺灣高等法院被告前案紀錄表及各該判決書附卷可
　　憑。又附表所示之各罪均屬得易科罰金之刑，聲請人無待受
　　刑人之請求，本得向本院聲請定應執行刑，故聲請人以本院
　　為各該案犯罪事實最後判決之法院，聲請定其應執行之刑，
　　於法即無不合，應予准許。
  ㈡受刑人所犯如附表編號1 至3 所示之罪，前經本院111 年度
    聲字第1150號裁定應執行有期徒刑5 月乙節，有該裁定書及
    臺灣高等法院被告前案紀錄表在卷可稽，揆諸前揭說明，本
    院定其應執行刑，不得踰越刑法第51條第5 款所定法定之外
    部性界限，即如附表所示各罪所宣告刑之總和，亦應受內部
    性界限之拘束，即不得重於附表編號1 至3 所定應執行刑及
    編號4 所宣告之刑加計之總和。再審酌受刑人所犯各罪，附
    表編號1至3 均為施用第二級毒品罪、編號4 為不能安全駕
    駛動力交通工具罪，犯罪類型固相異，惟所侵害之法益並非
    具有不可替代性、不可回復性之個人法益，責任非難重複之
    程度較高，兼衡責罰相當與刑罰經濟之原則、受刑人所犯罪
    質、行為次數，且受刑人犯後均坦承犯行，並折服第一審判
    決，犯後態度良好，及審酌各罪之法律目的、受刑人違反之
    嚴重性、附表各罪彼此間之關聯性、數罪所反應受刑人之人
    格特性與傾向、對受刑人施以矯正之必要性、所犯數罪為整
    體非難評價，及貫徹刑法量刑公平正義理念之內部限制等，
    定其應執行之刑併諭知易科罰金之折算標準。
六、依刑事訴訟法第477 條第1 項，刑法第53條、第51條第5 款
    、第41條第1 項前段，裁定如主文。
中　　華　　民　　國　　111 　年　　6 　　月　　21　　日
                  刑事第十三庭  法  官  陳幽蘭
上列正本證明與原本無異。
如不服本裁定，應於裁定送達後五日內敘明抗告理由，向本院提
出抗告狀。
                                書記官  陳冠云
中　　華　　民　　國　　111 　年　　6 　　月　　21　　日